Inventaris van het archief van de Stichting Rijnlands Borgstellingsfonds van de Middenstand te Leiden, (1928) 1935-1977
Nationaal Archief, Den Haag
- AANVRAGEN KREDIETVERLENING
  - Stukken betreffende de aanvraag van Bedrijfskrediet, Bemiddeling en Sanering bij de Stichting Rijnlands Borgstellingsfonds, Leiden., 222-300
    - dossier nr. 3976-3993, 242
      3986: H.Th. Perquin Leiden
      3987: L.G. Elstgeest Hazerswoude
      3990: S. Horvath Leiden
      3991: W.C. van Dorp Leiden
      3992: B.T. Zandbergen Noordwijkerhout
      3993: I. van Mil 's-Gravenhage
    - dossier nr. 3994-4009, 243
      3994: J.P. Veenman Leiden
      3996: G.D. Fasseur Leiden
      3997: I.P. Broere Vlaardingen
      4000: H.G. Koppers Warmond
      4001: J. Massaar Leiden
      4002: P.G.v.d. Maat Leiden
      4003: G.M.M. van Rijn Oude Wetering
      4004: J.C. Romijn Zoeterwoude
      4005: E. Klosowski Katwijk aan zee
      4006: P. Jansen Noordwijkerhout
      4007: M.M. Ponjee Oegstgeest
      4009: J.J. de Jong Duivendrecht
    - dossier nr. 4010-4022, 244
      4010: C.G. van Tongeren Warmond
      4011: M. de Mey Leiden
      4013: J.H. van Vonderen Leiden
      4014: D.J.H.Th. Verstegen Leiderdorp
      4015: P.H.v.d Voort Zoeterwoude
      4017: J.D. de3 Booy Leiderdorp
      4018: G.B.T.M. Rooyakkers Leiden
      4019: W.J. Stipdonk Voorschoten
      4020: L. v.d. Heden Voorschoten
      4021: P. Peper Leiden
      4022: J. Bergman Benthuizen
    - dossier nr. 4025-4040, 245
      4025: J. Kapaan leiden
      4026: C. Imthorn Lisse
      4027: Jr.H. Broers Lisse
      4028: I. Kretsch Katwijk aan zee
      4029: J. de Best Katwijk aan zee
      4030: K. van Nimwegen Leiden
      4031: W. Vijlbrief Leiden
      4032: h. Zwaal Leimuiden
      4033: F. Hogervorst Leiden
      4034: G. v.d. Putten Oegstgeest
      4035: N. Edelenbosch Rijnsaterswoude
      4037: Fa. de Haas & Penseel Leiden
      4038: L.F. Strikwerda Alphen a/d Rijn
      4039: A.W.J.M. Vreyling Noordwijk
      4040: W.J. Lindeman Leiden
    - dossier nr. 4043-4052, 246
      4043: J.J.P. Boutje Sassenheim
      4044: W. Baart Leiden
      4045: A.W.G. van Leeuwen Alphen a/d Rijn
      4046: M.G. Tros Leiden
      4047: J.M. Versteegen Zoeterwoude
      4048: M.B. Jansen Leiden
      4049: J.A. Cornelissen Nieuwkoop
      4051: H.A. Eigenbrood Leiden
      4052: A. Junger Haarlem
    - dossier nr. 4054-4064, 247
      4054: Fa. de Fuik & Bloemendaal Sassenheim
      4055: W. Schild Leiden
      4056: A.P. Alleman Noordwijk
      4059: A. Neuteboom Leiden
      4060: J. Schoneveld Rijnsburg
      4061: A. Stouten Leiden
      4062: W.J.P. Jonk Oegstgeest
      4063: C.P.J. Hagoort Leiden
      4064: C. Starre Leiden
    - dossier nr. 4065-4076, 248
      4065: M. van Arkel Alphen a/d Rijn
      4066: C. Moerkerk Voorschoten
      4067: Fa. v.d. Berg & Lintsen Leiden
      4068: L.M.A. Zom Leiden
      4069: J.H. Grosse Stuve Leiden
      4070: P.C. de Hom Leiden
      4071: R.C. Vink Leiden
      4072: J.A.J.W. van Kempen Lisse
      4073: C. Rus Zwammerdam
      4075: O.J. van Muyen Leiderdorp
      4076: F. Jonkers & G.vd Linden Leiden
    - dossier nr. 4077-4087, 249
      4077: H. v.d. Neut Leiden
      4078: A.C.H. Sikking Warmond
      4079: A.C. Beste Broer Noordwijk
      4080: J.F. v.d. Berg Warmond
      4082: W. van Leeuwen Alphen a/d Rijn
      4083: J.E. Stavers-Schuiling Leiden
      4084: F. Overdevest Voorschoten
      4086: Fa. Gebr. van Deursen Voorschoten
      4087: H.G.C. Degger Noordwijk
    - dossier nr. 4088-4101, 250
      4088: H.J. v.d. Weyden Leiden
      4089: K. Kasteel Koudek.a/d IJssel
      4090: W. Akkerman Lisse
      4091: P.J. Koek Roelofarendsveen
      4092: R. Turk Oude Wetering
      4094: C.J. van Amsterdam Jr. Leiderdorp
      4097: A. Hannaart Leiden
      4098: W.P. Hogervoorst Oegstgeest
      4099: E. de Witte Leiden
      4101: Fa. H.G. de Ru & Zn Lisse
    - dossier nr. 4102-4107, 251
      4102: W.F. Wakka Leiden
      4103: H. Broer Leiden
      4104: C.J.J. Raats Leiden
      4105: C.vd Vliet & P.vd Hulst Leiden
      4106: J.P. van Barneveld Leiden
      4107: A. Ligthart Oegstgeest
    - dossier nr. 4108-4120, 252
      4108: H. Stouten Oegstgeest
      4109: J.J. Grundeler Leiden
      4110: A. van Schaik Sassenheim
      4111: Fa. gebr. De Rooy Hazerswoude
      4113: J. van Duyvenbode Leiderdorp
      4114: J.J. Mank Leiden
      4115: Fa. G.P. Pot & Zn Leiden
      4117: F. de Koning Oegstgeest
      4118: P.A.A. Kneyber Alphen a/d Rijn
      4119: Gebr. A en P van Zuylen Katwijk a/d Rijn
      4120: G. Blanken Alphen a/d Rijn
    - dossier nr. 4121-4130, 253
      4121: F.P.E.v.d.Ven Leiden
      4123: J. Blijleven Benthuizen
      4124: P.S. Oostingh Leiden
      4125: J.v. Elk & J.v. Zundert Sassenheim
      4126: J.P.C. v.d. Zalm Noordwijk
      4127: J.D. de Koning Leiden
      4128: A. Ouwerkerk Leiden
      4129: H.J.A.M. Beekman Oegstgeest
      4130: J.C. Hogenboom Leiden
    - dossier nr. 4131-4141, 254
      4131: C.A Mostert Leiden
      4132: Th.J. Sanders Katwijk
      4134: G. Cuvelier Leiden
      4135: W.B. Devilee Leiden
      4136: A.B. Boon Voorschoten
      4137: J.A. Mens Vooschoten
      4138: J. de Leeuw & P. Laman Voorschoten
      4139: J. Schoneveld Katwijk aan zee
      4140: M. Koopman Alphen a/d Rijn
      4141: M.J. v.d. Kraan Alphen a/d Rijn
    - dossier nr. 4143-4150, 255
      4143: H. Stikkelorum Leiden
      4144: B.A. Erades Leiden
      4145: J. Glasbergen Oegstgeest
      4146: J. v.d. Laan Leiden
      4147: W.J.J. Pompe Leiden
      4148: H. Timmers & L. Vreeburg Voorhout
      4149: W.J.J. van Dijk Leiden
      4150: A. Bol-Wijntjes Sassenheim
    - dossier nr. 4151-4162, 256
      4151: D. Boon Leiden
      4152: A. Leune Leiden
      4153: J.F. van Weeren Leiden
      4154: C. Taffijn Oegstgeest
      4155: A.Th.J. v.d. Voort Leiden
      4156: E. Houweling Leiden
      4157: J. van Harskamp Woubrugge
      4158: E. Vijsma Leiden
      4159: I.A. van Duin Oegstgeest
      4160: F. van Barneveld Voorschoten
      4161: S.E. Schoone Lisse
      4162: A.J.H. Jansen Leiden
    - dossier nr. 4163-4175, 257
      4163: E.A.M. Stockmann Roelofarendsveen
      4164: C. Goudskuit Koudek. a/d Rijn
      4165: K. Verwey Alphen a/d Rijn
      4166: Fa. J.L. Lekx & Zn Koudek. a/d Rijn
      4167: A.P.P.v.d. Geest Noordwijk
      4168: B.P. Huyboom Leiden
      4169: F.G. v.d. Meyden Leiden
      4171: Perlee Den Haag
      4172: C. Vijlbrief Leiden
      4173: C.H. Haneveld Leiden
      4174: H.C. Prins Leiden
      4175: Y. Guyt Katwijk aan zee
    - dossier nr. 4177-4183, 258
      4177: P. Kuhn Leiden
      4178: P. Wever Oude Wetering
      4179: J.A. Pijnacker Leiden
      4180: J.G. Gussenhoven Voorschoten
      4181: H.J.G. Hosteyn Sassenheim
      4182: Th.A.M.v.d. Velde Leiden
      4183: J. Tegelaar Leiden
    - dossier nr. 4185-4193, 259
      4185: Electro-Combinatie Leiden
      4186: C. van Es Leiden
      4187: H. Fakkel Leiden
      4188: J.M. Metaal Leiden
      4190: Fa. J. Velzel & Zn Leiden
      4191: W.J.v.d. Breggen Roelofarendsveen
      4192: D. Schippers Woubrugge
      4193: H.C.M. Peterse Leiden
    - dossier nr. 4194-4204, 260
      4194: M.C. Lagas Hazerswoude
      4195: C. van Weerden Den Haag
      4196: A.W. Ehlhart Alphen a/d Rijn
      4197: F. Blom Oegstgeest
      4198: J. Arnoldus Leiden
      4199: J.M.J. Scheerder Alphen a/d Rijn
      4200: C.C. Postma-de Vente Leiden
      4201: J. van Eyk Zevenhoven
      4202: Th.J.v.d. Water Leiden
      4204: N.A.J. Stouten Leiden
    - dossier nr. 4205-4211, 261
      4205: S. van Maanen Leiden
      4206: N. Eradus Leiden
      4207: J.D. Langendoen Leiden
      4208: A. Groenhuizen Zoeterwoude
      4209: R. van den Berg Leiden
      4210: J. Kanbier Leiden
      4211: F.F. v.d. Mark Benthuizen
    - dossier nr. 4212-4223, 262
      4212: W.Ch. Michon Oegstgeest
      4213: C. Bodry Leiden
      4214: L.J. Huner Leiden
      4215: P.W.G. Vlasveld Leiden
      4216: W.J. Perk Leiden
      4217: C. Minderman Alphen a/d Rijn
      4218: G. van Vliet Rijnsburg
      4219: F. v.d. Mark Leiderdorp
      4220: A. v.d. Luyt Katwijk aan zee
      4222: L. Boon Voorschoten
      4223: N.P. Bosman Leiden
    - dossier nr. ZH 1-112, 263
      ZH 1: J.C. Steketee Ter Aar
      ZH 2: J. Besemer Aarlanderveen
      ZH 3: N.A. Groen in 't Woud Aarlanderveen
      ZH 4: W. te Kolste Alphen a/d Rijn
      ZH 30: J. van Duivenbode Katwijk aan zee
      ZH 31: M. de Jong Katwijk
      ZH 32: M.J. de Roode Katwijk aan zee
      ZH 38: Th. den Daas Leiden
      ZH 39: J.I. Eradus Leiden
      ZH 40: P.J.H. Groenendijk Leiden
      ZH 41: A. Heruer Leiden
      ZH 42: J.A. v.d. Dries Leiden
      ZH 43: P. v.d. Lucht Leiden
      ZH 44: Th. Overdijk Leiden
      ZH 45: A. Pijnacker Leiden
      ZH 46: A. v.d. Veer Leiden
      ZH 47: A.J. Vermond Leiden
      ZH 48: H.A. Vis Leiden
      ZH 49: D. van Tol Leiderdorp
      ZH 52: G.J. Mijnders Lisse
      ZH 53: L.K. Anneeze Lisse
      ZH 62: N.A. v.d. Berg Oude Wetering
      ZH 76: N.A. Bijlemeer Rijnsaterswoude
      ZH 77: W. van Peursum Rijnsburg
      ZH 95: H. v.d. Velden Voorschoten
      ZH 100: J en M. Sluyter Alphen a/d Rijn
      ZH 102: H.C. Giesenbergen Aarlanderveen
      ZH 112: E. de Jong Katwijk aan zee
    - dossier nr. ZH 113-220, 264
      ZH 113: Th. de Koning Leimuiden
      ZH 127: B. Erades Leiden
      ZH 128: J. Koudijs Leiden
      ZH 129: W. Menijn Leiden
      ZH 130: J. Oudshoorn Leiden
      ZH 131: P.W. Vlasveld Leiden
      ZH 134: J.P.J. Vink Noordwijk
      ZH 135: G. Brugman Noordwijkerhout
      ZH 136 T. van Eyk Ter Aar
      ZH 140: B. de Vogel Hazerswoude
      ZH 141: P. de Vreugd Katwijk aan zee
      ZH 142: D. Rothert Leiden
      ZH 143: M. van Ettinger Oegstgeest
      ZH 146: D. Masveld Oude Wetering
      ZH 175: W. Baart Alphen a/d Rijn
      ZH 177: G. van Middelkoop Alphen a/d Rijn
      ZH 178: H.C.v.d. Spelt Alphen a/d Rijn
      ZH 190: C. van Dam Hazerswoude
      ZH 194: G. Harskamp Koudek. a/d Rijn
      ZH 195: J.M.v.d. Broek Leiden
      ZH 196: A. Crama Leiden
      ZH 197: J. Kleer Leiden
      ZH 198: C. v.d. Linden Leiden
      ZH 199: W.T. Olivier Leiden
      ZH 200: M. Ouwersloot Leiden
      ZH 201: A. Sladek Leiden
      ZH 202: H. Wassing Leiden
      ZH 220: W. v.d. Bogaard Leiden
    - dossier nr. ZH 220-318, 265
      ZH 220: C.J. de Haas Warond
      ZH 224: M. Dijkstra Leiden
      ZH 225: D. de Vries Aarlanderveen
      ZH 227: J. Breman Alphen a/d Rijn
      ZH 228: W. Goedhart Alphen a/d Rijn
      ZH 236: K. de Wit Katwijk aan zee
      ZH 239: J. Aandewiel Katwijk aan zee
      ZH 240: P.C. van Iterson Leiden
      ZH 241: C.J. Meershoek Leiden
      ZH 242: H.H. Noordeloos Leiden
      ZH 243: P.J. Oudshoorn Leiden
      ZH 244: H.C. Plantfeber-Claus Leiden
      ZH 252: P. Jansen Noordwijkerhout
      ZH 255: C.E. Spruit Oude Wetering
      ZH 257: N. Verhaar Roelofarendsveen
      ZH 263: J. Rem Valkenburg ZH
      ZH 269: W. Momberg Oegstgeest
      ZH 273: H. van Triest Alphen a/d Rijn
      ZH 275: J.A. Oudesluis-Drost Benthuizen
      ZH 305: J. van Staveren Hazerswoude
      ZH 311: J.M. van Elten Katwijk aan zee
      ZH 312: J. van Duyn Katwijk aan zee
      ZH 313: M. van Beelen Katwijk aan zee
      ZH 318 Th.J. Ammerlaan Leiden
    - dossier nr. ZH 319-355, 266
      ZH 319: F.L. Cave Leiden
      ZH 320: A. van Es Leiden
      ZH 321: G. Geerlings Leiden
      ZH 322: C. Jansen Leiden
      ZH 323: J.Th.J. Jansen Leiden
      ZH 324: H.J. Jaspers Leiden
      ZH 325: G. Nagtegaal Leiden
      ZH 326: D. van Smaalen Leiden
      ZH 327: G.P.v.d. Vaart Leiden
      ZH 328: J.M. van Velzen Leiden
      ZH 340: J.J. Altrof Noordwijk aan zee
      ZH 341: F.J. Aartman Noordwijkerhout
      ZH 343: F. Leder Oegstgeest
      ZH 344: A. de Wit Oegstgeest
      ZH 349: A.P. van Pelt Oude Wetering
      ZH 351: T.P.H. L'Ami Roelofarendsveen
      ZH 352: J.H.v.d. Meer Roelofarendsveen
      ZH 353: C.J.R. Heins Rijnsaterswoude
      ZH 354: J.C.v.d. Kraan Sassenheim
      ZH 355: P.J. van Cassel Leiden
    - dossier nr. ZH 368-466, 267
      ZH 368: S. v.d. Ham Zevenhoven
      ZH 372: H. Schouten Ter Aar
      ZH 373: M.C. Laman Alphen a/d Rijn
      Zh 405: J. van Beelen Katwijk aan zee
      ZH 406: H.N. Hoek Katwijk aan zee
      ZH 407: N. de Jong Katwijk aan zee
      ZH 408: D. Klok Katwijk aan zee
      ZH 410: L. de Meyer Leiden
      ZH 411: P.C. Christiaanse Leiden
      ZH 412: M. de Vries Leiden
      ZH 413: M. v.d. Heden Leiderdorp
      ZH 423: C. v.d. Hoonaard Oegstgeest
      ZH 428: A.F.W. Uphoff Sassenheim
      ZH 447: Jelle Dijkstra Woubrugge
      ZH 449: J.L. Dobbe Zoeterwoude
      ZH 461: J. Megchelse Leiden
      ZH 462: M.M. Smit Leiden
      ZH 463: J.C. van Dijk Leiden
      ZH 464: J.L. Wesselo Lisse
      ZH 466: S. Vogelaar Nieuwveen
    - dossier nr. ZH 467-540, 268
      ZH 467: M. Onderwater Noordwijk aan zee
      ZH 474: E. Westdijk Woubrugge
      ZH 476: G.C.B. de Frankrijker Hazerswoude
      ZH 491: L. van Gorkum Hazerswoude
      ZH 494: W. v.d. Holst Katwijk aan zee
      ZH 494Sch. K. Postmus Valkenburg ZH
      ZH 495: W. v.d. Plas Katwijk aan zee
      ZH 498: C.G. Verhagen Leiden
      ZH 499: C.G. Sirag Leiden
      ZH 500: C.H.v.d. Linden Leiden
      ZH 501: G. Meyer Leiden
      ZH 502: H. Crama Leiden
      ZH 521: M.J. Meyer Valkenburg ZH
      ZH 524: C.C.v.d. Vossen Zilk
      ZH 526: C.D. Zandvliet Zoeterwoude
      ZH 527: P. Knopperts Zwammerdam
      ZH 533: J.W. Gommerse Benthuizen
      ZH 538: P. Brugman Hazerswoude
      ZH 539: A. Treur Leiden
      ZH 540: J.P. Mank Leiden
    - dossier nr. ZH 544-622, 269
      ZH 544: L.J. den Bleeker Nieuwveen
      ZH 549: H. v.d. Berg De Zilk
      ZH 557: W. van Ossevoort Leiden
      ZH 562: A.L. van Iterson Rijnsburg
      ZH 584: A. Paul Hazerswoude
      ZH 587: J. Crama Leiden
      ZH 588: J. Gorthuis Leiden
      ZH 589: H.G. van Heus Leiden
      ZH 590: A.F. Rosier Leiden
      ZH 592: H. de Vogel Leiden
      ZH 593: B.J. Vijlbrief Leiden
      ZH 594: J. Waterland Leiden
      ZH 595: P. Lepelaar Leiderdorp
      ZH 597: L.P. Becker Nieuwveen
      ZH 598: J en E. v.d. Vas Nieuwveen
      ZH 599: P.A. Koelewijn Noordwijk aan zee
      ZH 609: C. Mechelse Voorschoten
      ZH 612: C.J. van Winsen Warmond
      ZH 619: J. Lek Ter Aar
      ZH 621: B.F.P.v.d. Klugt Leiden
      ZH 622: Th.J. Jongmans Leiden
    - dossier nr. ZH 625-692, 270
      ZH 625: C.J.v.d. Werf Leiden
      ZH 643: J. van Hooidonk Leiden
      ZH 644: B. Dubbelaar Leiden
      ZH 645: J. van Brakel Leiden
      ZH 646: P. Corba Leiden
      ZH 656: J.M. van Gelderen Valkenburg ZH
      ZH 660: H.G. van 't Hoog Zwammerdam
      ZH 674: W.K.R. van Dam Voorschoten
      ZH 676: Fa. Blijleven Koudek. a/d Rijn
      ZH 679: A.M.A. Abelman Oegstgeest
      ZH 680: Fa. gebr. van Zanten Oude Wetering
      ZH 681: J.B. Wolken Leimuiden
      ZH 689: G.J. van Moris Leiden
      ZH 690: J. v.d. Plas Katwijk aan zee
      ZH 692: A. Kleyne Leiden
    - dossier nr. ZH 696-783, 271
      ZH 696: C.C. Helleman Leiden
      ZH 703: H. van Bruggen Katwijk aan zee
      ZH 704: H.J. van Kuyperen Rijnsburg
      ZH 713: H.J.A. van Vianen Oude Wetering
      ZH 718: G. van Bodegraven Nieuwkoop
      ZH 722: D.A. Verdoold Koudek. a/d Rijn
      ZH 725: J. Teleng Leiden
      ZH 746: W. Kenbier Leiden
      ZH 750: G. Gentenaar Lisse
      ZH 758: H.G. Blonk Leiden
      ZH 768: L.M.J. van Velzen Koudek. a/d Rijn
      ZH 772: C. van Duyn Leiden
      ZH 776: A. van Egmond Voorschoten
      ZH 780: M. Hanekamp Leiden
      ZH 783: W.J. Vlasveld Zoeterwoude
    - dossier nr. ZH 784-838, 272
      ZH 784: A. van Zuylen Rijnsburg
      ZH 789: Z. Zitman Leiden
      ZH 790: P. van Holten Alphen a/d Rijn
      ZH 797: J. de Lange Hazerswoude
      ZH 801: C. Kraay Noordwijk
      ZH 802: L.A. van Utrecht Zwammerdam
      ZH 806: H.W. Oostdam Zoeterwoude
      ZH 811: J.J. van Wijk Leiden
      ZH 822: F. Boeff Leiden
      ZH 825: Th.C. Diemel Voorhout
      ZH 832: A.C.A. van Haasteren Leiden
      ZH 833: W.B. v.d. Voort Noordwijkerhout
      ZH 834: P. v.d. Burg Noordwijkerhout
      ZH 835: J. Zuiderduyn Katwijk aan zee
      ZH 838 B. Zwiers Sassenheim
    - dossier nr. 842-925, 273
      ZH 842: G.C. van Houten Leiden
      ZH 854: G.J. v.d. Berg Leiden
      ZH 859: P.A. v.d. Haak Nieuwkoop
      ZH 860: S. v.d. Hoed Leiden
      ZH 865: C. de Graaf Lisse
      ZH 870: J. Neuteboom Leiden
      ZH 887: A. Kuyper Sassenheim
      ZH 889: F. Koopman Leiden
      ZH 895: J. den Hoed Alphen a/d Rijn
      ZH 904: H. ten Hoeve Voorschoten
      ZH 905: G.M.v.d. Elst-Suykerland Lisse
      ZH 908: A.M. Slootmaker Bednthuizen
      ZH 909: A.J.v.d. Broek-Stolk Voorschoten
      ZH 912: G.P. Voortman Langeraar
      ZH 918: W.J. Brugmans Rijnsburg
      ZH 925: Th.J. Verhoeven Leiden
    - dossier nr. 926-977, 274
      ZH 926: W.N. Steekers Noordwijk
      ZH 931: Th.W. Gottenbos Leiden
      ZH 934: S. Dinjens Noordwijk
      ZH 940: D. Schouten Leiden
      ZH 954: P.Th. Belt Leiden
      ZH 955: N. Dool Leiden
      ZH 956: H. van Gent Leiden
      ZH 957: A.P. Hanselaar Leiden
      ZH 958: F.J.L. Nieuwkerk Leiden
      ZH 959: E.M. Schreuder Leiden
      Zh 960: J.J. van Tongeren Leiden
      ZH 967: C. v.d. Leden Nieuwveen
      ZH 977: G. van Eyk Alphen a/d Rijn
    - dossier nr. 983-1018, 275
      ZH 983: R. Minnee LLeiderdorp
      ZH 984: W. Snippe Alphen a/d Rijn
      ZH 989: A. Leune Leiden
      ZH 990: W.F. Mieremet Leiden
      ZH 998: J.C. van Leeuwen-Boom Leiden
      ZH 1010: C.J. Jaspers-Vinkenstein Leiden
      ZH 1012: H. Jonker Nieuwveen
      ZH 1015: G.G.v. Bemmelen-Lamboo Voorschoten
      ZH 1018: J.J. Koomen-Hulsbosch Noordwijk
    - dossier nr. 1021-1069, 276
      ZH 1021: P. Pauw Leiden
      ZH 1022: J. van 't Wout Leimuiden
      ZH 1031: Th.J. Zandbergen Zoeterwoude
      ZH 1039: A.H. Uljee Hazerswoude
      ZH 1040: C. Hogewoning Katwijk aan zee
      ZH 1041: J. Chaudron Leiden
      ZH 1045: M. Kloots Leiden
      ZH 1049: M.A.Toulon Den Haag
      ZH 1051: M.D.B. Bakvis Leiden
      ZH 1061: D. Brieer Leiden
      ZH 1067: W. Freke Leiden
      ZH 1069: C.J. Gottenbos Leiden
    - dossier nr. 3521-3277, 277
      3251: J. van Wensen Voorschoten
      3252: Fa. J.Th. van Duuren Leiden
      3253: Fa. H.A. Wiekhart Leiden
      3255: J.J. Versteeg Leiden
      3257: A. Vegt Noordwijk Binnen
      3258: J. Fisser Leiden
      3259: M. Veerman Leiden
      3261: J. Paauw Rijnsburg
      3265: P.A. van Egmond Oude Wetering
      3267: A.J. Jonker Sassenheim
      3268: J. Laschuit Leiden
      3269: P. Pauw Leiden
      3270: A.M. Bosman Leiden
      3272: J. Goldberg Lisse
      3273: P.W. van Tol Leimuiden
      3274: D. Verboon Leiden
      3276: J. Ligtigheid Leiden
      3277: W. Tukker Leiden
    - dossier nr. 3278-3292, 278
      3278: A. de Haas Katwijk a/d Rijn
      3280: L. van Tol Hazerswoude
      3281: P. Dirkse-Oomen Leiden
      3284: J.J. Jongedijk Rijnsburg
      3285: A.A. Pieterse Leiden
      3286: G. Karreman Leiden
      3287: A.M. Lezwijn-Hoffman Leiden
      3288: J.W. de Jong Alphen a/d Rijn
      3289: A. van Asselt De Kaag(Alkemade)
      3290: F.S. Berkhout De Zilk
      3291: J. Leugering Leiden
      3292: Adv. en Reclame Bureau "Rijnland" Leiden
    - dossier nr. 3292-3314, 279
      3292. J. Nieuwenburg Leiden
      3295: H. Biegnole' Leiden
      3297: H. Th. Sluiter Leiden
      3301: H.J.S Meijers Oegstgeest
      3302: H. Brobbel Leiden
      3303: J.G. Wolbers Warmond
      3304: Fa. M. van Klinken Leiden
      3306: J.J.H. Bemelman Leiden
      3309: G. van Reenen Leiden
      3311: J.H.B. Berkemeier Rijnsburg
      3314: C. van Steijn Sassenheim
    - dossier nr. 3315-3335, 280
      3315: P. Koppert Valkenburg ZH
      3316: N. v.d. Stroom Noordwijk aan zee
      3317: A. den Dolder Aarlanderveen
      3318: G. v.d. Werken Nieuwkoop
      3319: J. de Kooker Lisse
      3320: H. v.d. Bosch Leiden
      3321: J.W. Burgerjon Leiden
      3322: N. Bouwmeester Nieuw-Wetering
      3323: A. de Jong Ter Aar
      3324: H. Bakker Leiden
      3325: Bagatel(eethuis) Leiden
      3327: W. Krosschell Alphen a/d Rijn
      3328: H. Kade' Katwijk aan zee
      3333: Fa. Timmermans en Sluis Noordwijkerhout
      3335: A. van Winkel Leiden
    - dossier nr. 3340-3355, 281
      3340: N.W. v.d. Zijden Lisse
      3341: J.P. Klein Oude-Wetering
      3343: P.B. Labrujere Leiden
      3344: J. van Houwelingen Voorschoten
      3345: C. Boelen-Bakker Leiden
      3346: C.F. Lardee Leiden
      3347: J.M. Silvester Leiden
      3348: C. Zwaan Voorschoten
      3350: J.K. Verhoog Leiden
      3354: P.M. v.d. Vooren Warmond
      3355: J.N. van Dort Leiden
    - dossier nr. 3358-3384, 282
      3358: P.A. van Tol Lisse
      3359: C.A.G. Nass Leiden
      3362: J.C. v.d. Bosch Katwijk aan zee
      3363: H. v.d. Eykel Rijnsbug
      3365: W.J. Brugmans Oegstgeest
      3369: M.T. v.d. Broek Leiderdorp
      3370: Th.C.G.A.J. Hoes Voorschoten
      3371: Th.J. de Groot Leiden
      3373: P.C. Krispijn Oude-Wetering
      3376: G.M.A. de Boeck Leiden
      3378: A.G. van Lunsen Leiden
      3381: A.N.Th. Delfos Leiden
      3383: M. Riphagen Oegstgeest
      3384: C.C. Somerwil-Wirtz Leiden
    - dossier nr. 3385-3405, 283
      3385: M.A. Steenvoorden Noordwijk
      3386: J.P. Koevoets Leiden
      3387: L. Bos Leiden
      3389: A. v.d. Belle Voorschoten
      3390: C.J. van Amsterdam Roelofarendsveen
      3392: G. van Egmond Sassenheim
      3393: K.M.A. Doove Leiden
      3395: C.J. v.d. Meer Oude-Wetering
      3397: W. Arendsen Leiden
      3399: Fa. P. van Egmond & Co Leimuiden
      3400: F.J. Hakkaart Leiden
      3401: PP.B. Vreeburg Leiden
      3402: I. Pardon Leiden
      3404: H.C. Meijer Oegstgeest
      3405: G. Smit Leiden
    - dossier nr. 3407-3417, 284
      3407: L.L. Hoogeveen Leiden
      3408: J.M. Koudijs-Groenendijk Oegstgeest
      3409: J.C. de Wit Oegstgeest
      3410: P.J. Roem Leiden
      3411: J. Vonk Leiden
      3412: C.W.J.M. Peterse Leiden
      3413: H. haasnoot Katwijk aan zee
      3415: J. v.d. Haak Noordwijk aan zee
      3416: M. Hanekamp Leiden
      3417: Fa. L.G.I. Bakker & Zn Zilk
    - dossier nr. 3420-3434, 285
      3420: M. de Krey Leiden
      3421: P.C. Merts Leiden
      3422: H. de Graaff-v. Ispelen Oegstgeest
      3423: B. Akkerman Sassenheim
      3424: J. v.d. Mark Katwijk aan zee
      3425: C.Th. Willemse Noordwijkerhout
      3426: W.G. Vollm Leiden
      3427: F.B. Plaizier Oegstgeest
      3428: J. Duyverman Leiden
      3430: N. Kleyne Katwijk aan zee
      3431: B. Lubach Oegstgeest
      3432: J.A. v.d. Krogt Zoeterwoude
      3434: K. van Donk Alphen a/d/ Rijn
    - dossier nr. 3436-3447, 286
      3436: W.H. Oostdam Noordwijkerhout
      3437: G. van Tilburg Leiden
      3438: C.A.H. Sprunken Warmond
      3439: G.J. Mijnders Lisse
      3440: A.C. Paddenburg Noordwijk
      3441: G. Hofeng Leiden
      3442: C.W. Oostdam Noordwijkerhout
      3444: Fa. H.C. van Noort Leiden
      3445: W.B.M. Korver Hazerswoude
      3446: W.J. van Spronsen Leiden
      3447: J.H. Bouwens Leiden
    - dossier nr. 3448-3463, 287
      3448: H.M. Akerboom Hazerswoude
      3450: J.G. Stevens Alphen a/d Rijn
      3453: J. Zeeman Leiden
      3455: P. van Harten Ter Aar
      3456: M. Kersbergen Benthuizen
      3459: J.P. Kalthoff Leiden
      3460: P.J. v.d. Linden Katwijk aan zee
      3461: D.J. Bonnet Leiden
      3462: F.W. Baerveldt Alphen a/d Rijn
      3463: A. Natzijl Sassenheim
    - dossier nr. 3464-3475, 288
      3464: G. van Middelkoop Alphen a/d Rijn
      3465: J.J. Sollie Leiden
      3467: C.J. van Berkel Roelofarensveen
      3468: C. van Heemskerk Katwijk a/d Rijn
      3469: J. Brussel Leiden